---
title: "Analisis de secuencias de virus"
output:
  html_document:
    df_print: paged
---
Equipo: Jorge, Roberto, Michel

### Incluir librerías necesarias
Este chunk sirve para importar la libreria seqinr

```{r}
# Instalar paquetes
#install.packages("seqinr")
library(seqinr)
```

Importación de datos al script y creacion de variables

```{r}
setwd("/Users/jorgl/OneDrive/Escritorio")
zika <- read.fasta("Zika.fasta")  
middleEast <- read.fasta("middleeast_syndrome.fasta")
wuhan<-read.fasta("pneumonia.fasta")
coronavirus<-read.fasta("coronavirus.fna")
dengue <- read.fasta("Dengue.fasta")
```

**Pregunta 1**
¿Cuál es el tamaño de cada secuencia? <br>
**a) Tamaño de secuencia de Zika**

```{r}
length(zika[[1]])
```
**b) Tamaño de secuencia de Middle East respiratory syndrome coronavirus**

```{r}
length(middleEast[[1]])
```
**c) Tamaño de secuencia de Wuhan pneumonia**

```{r}
length(wuhan[[1]])
```
**d) Tamaño de secuencia de SARS Cov**

```{r}
length(coronavirus[[1]])
```

**e) Tamaño de secuencia de dengue**

```{r}
length(dengue[[1]])
```

**Pregunta 2**
¿Cúal es la composición de nucleótidos de cada secuencia? <br>
**a) Virus Zika**

```{r}
  count(zika[[1]], 1)
```

b) **Middle East respiratory syndrome coronavirus**

```{r}
  count(middleEast[[1]], 1)
```

c) **Wuhan pneumonia**

```{r}
  count(wuhan[[1]], 1)
```

d) **SARS COV**

```{r}
  count(coronavirus[[1]], 1)
```

e) **Dengue**

```{r}
  count(dengue[[1]], 1)
```

<br>
**Pregunta 3**
¿Cuál es el contenido de GC de cada virus? <br>
**a) Virus Zika**

```{r}
seq1 <- read.fasta("Zika.fasta")[[1]] #Es necesario convertir a vector de chars
seq1Gc <- GC(seq1) #Funcion predeterminada para calcular el contenido GC de un seq
seq1Gc
```

**b) Middle East respiratory syndrome coronavirus**

```{r}
seq2 <- read.fasta("middleeast_syndrome.fasta")[[1]] #Es necesario convertir a vector de chars
seq2Gc <- GC(seq2) #Funcion predeterminada para calcular el contenido GC de un seq
seq2Gc
```
**c) Wuhan pneumonia**

```{r}
seq3 <- read.fasta("pneumonia.fasta")[[1]] #Es necesario convertir a vector de chars
seq3Gc <- GC(seq3) #Funcion predeterminada para calcular el contenido GC de un seq
seq3Gc
```
**d) SARS COV**

```{r}
seq4 <- read.fasta("coronavirus.fna")[[1]] #Es necesario convertir a vector de chars
seq4Gc <- GC(seq4) #Funcion predeterminada para calcular el contenido GC de un seq
seq4Gc
```

**e) Dengue**

```{r}
seq5 <- read.fasta("Dengue.fasta")[[1]] #Es necesario convertir a vector de chars
seq5Gc <- GC(seq5) #Funcion predeterminada para calcular el contenido GC de un seq
seq5Gc
```

<br>
**Pregunta 4**
Funcion para encontrar secuencias complementarias <br>
```{r}
complementaria <- function(seq){
  seqC = character(0)
  for(i in seq){ # Iterar en la secuencia y reemplazar valores por sus complementarios en un nuevo vector
    if(i == "c"){
      seqC <- c(seqC, "g")
    }else if (i == "a"){
      seqC <- c(seqC, "t")
    } else if (i == "g"){
      seqC <- c(seqC, "c")
    }else{
      seqC <- c(seqC, "a")
    }
    
  }
  return(seqC)
}
```

**a) Virus Zika**
```{r}
complementaria(seq1)
```

**b) Virus Middle East**
```{r}
complementaria(seq2)
```
**c) Wuhan pneumonia**
```{r}
complementaria(seq3)
```
**d) SARS COV**
```{r}
complementaria(seq4)
```
**e) Dengue**
```{r}
complementaria(seq5)
```

**Pregunta 5**
¿Cuál es el contenido de GC de cada virus? <br>
Ahora, una comparacion entre los elementos de las secuencias de estos virus

```{r}

compara <- function(seq1, seq2, seq3, seq4, seq5){
  par(mfrow=c(1,2))
  barplot(table(seq1), col=1:4)
  barplot(table(seq2), col=1:4)
  barplot(table(seq3), col=1:4)
  barplot(table(seq4), col=1:4)
  barplot(table(seq5), col=1:4)
}
```
Orden: Zika, middle east, wuhan pnemonia, sars cov, dengue
```{r}
compara(seq1, seq2, seq3, seq4, seq5)
```